# 减资弥补亏损

提问人：mfy3021 时间：2010-09-29 16:55:09
借记股本，贷记未分配利润。 关于这样操作的合法性问题，你可以查阅当时一同公告的法律意见书。

回答人：chenyiwei
回复 楼主 mfy3021 的帖子借记股本，贷记未分配利润。 关于这样操作的合法性问题，你可以查阅当时一同公告的法律意见书。